臺灣嘉義地方法院刑事裁定
110年度聲字第827號
聲  請  人  臺灣嘉義地方檢察署檢察官
受  刑  人  陳怡如

上列聲請人因受刑人數罪併罰有二裁判以上，聲請定其應執行之
刑（110年度執字第2960號），本院裁定如下：
    主  文
陳怡如所犯如附表所示各罪所處之刑，應執行有期徒刑壹年貳月
，如易科罰金，以新臺幣壹仟元折算壹日。
    理  由
一、聲請意旨略以：受刑人陳怡如因侵占等案件，先後經法院判
    決確定如附表，應依刑法第53條及第51條第5款定其應執行
    之刑，爰依刑事訴訟法第477條第1項聲請裁定等語。
二、裁判確定前犯數罪者，併合處罰之；數罪併罰，分別宣告其
    罪之刑，依下列各款定其應執行者：五、宣告多數有期徒刑
    者，於各刑中之最長期以上，各刑合併之刑期以下，定其刑
    期。但不得逾30年；數罪併罰，有二裁判以上者，依第51條
    之規定，定其應執行之刑，刑法第50條第1項本文、第51條
    第5款及第53條，分別定有明文。又數罪併罰，應依分別宣
    告其罪之刑為基礎，定其應執行刑，此觀刑法第51條規定自
    明，故一裁判宣告數罪之刑，雖曾經定其執行刑，但如再與
    其他裁判宣告之刑定其執行刑時，前定之執行刑當然失效，
    仍應以其各罪宣告之刑為基礎，定其執行刑，不得以前之執
    行刑為基礎，以與後裁判宣告之刑，定其執行刑。又法律上
    屬於自由裁量之事項，有其外部性界限及內部性界限，並非
    概無拘束。依據法律之具體規定，法院應在其範圍選擇為適
    當之裁判者，為外部性界限；而法院為裁判時，應考量法律
    之目的，及法律秩序之理念所在者，為內部性界限。法院為
    裁判時，二者均不得有所踰越。在數罪併罰，有二裁判以上
    ，定其應執行之刑時，固屬於法院自由裁量之事項，然仍應
    受前揭外部性界限及內部性界限之拘束，此有最高法院83年
    度台抗字第502號裁定、93年度台非字第192號判決意旨可資
    參照。
三、經查，受刑人因侵占等案件，經本院先後判處如附表所示之
    刑，均屬可易科罰金之罪，並分別確定在案，有各該判決書
    、臺灣高等法院被告前案紀錄表等件在卷可稽，經核與前開
    併合處罰之要件相符，茲檢察官聲請定其應執行之刑，本院
    審核認為正當，應予准許，爰審酌如附表編號二至十五所示
    各罪之犯罪型態、手段、動機、所侵害之法益及不法內涵相
    近，責任非難重複之程度較高，另如附表編號一所示之罪與
    如附表編號二至十五所示之罪同為財產犯罪，且如附表所示
    各罪之犯罪時間間隔不遠等情狀之整體非難評價程度，定其
    應執行之刑，並諭知易科罰金之折算標準如主文所示。至如
    附表編號一至七所示之罪及如附表編號八至十五所示之罪，
    雖分別有如附表備註欄所示前經法院定應執行刑確定之情形
    ，然依據上開說明，本院仍應更定其應執行刑，惟應受內部
    界限之拘束，爰定其應執行之刑，並諭知易科罰金之折算標
    準如主文所示。
四、依刑事訴訟法第477條第1項，刑法第53條、第51條第5款、
    第41條第1項前段、第8項，裁定如主文。
中　　華　　民　　國　　110 　年　　10　　月　　29　　日
           　　　 刑事第六庭  法　官  官怡臻 
上列正本證明與原本無異。
如不服本裁定，應於裁定送達後5 日內向本院提出抗告狀（應附
繕本）。
中　　華　　民　　國　　110 　年　　10　　月　　29　　日
                          　　書記官　李彥廷
附表：
編號  一  二 三 罪名  詐欺  侵占 侵占 宣告刑  有期徒刑3月，如易科罰金，以新臺幣（下同）1,000元折算1日  有期徒刑3月，如易科罰金，以1,000元折算1日 有期徒刑3月，如易科罰金，以1,000元折算1日 犯罪日期  108年7月17日（聲請書載為108年7月中旬某日，應予補充）  109年4月4日 109年4月5日 偵   查 機關 臺灣嘉義地方檢察署 臺灣南投地方檢察署 臺灣嘉義地方檢察署 臺灣嘉義地方檢察署  案號 109年度偵字第85號 109年度偵字第1754號 109年度偵字第7521號 109年度偵字第7521號 最 後 事 實 審 法院 臺灣嘉義地方法院  臺灣嘉義地方法院 臺灣嘉義地方法院  案號 109年度金訴字第20號  109年度嘉簡字第1352號 109年度嘉簡字第1352號  判決日期 109年9月30日  109年12月16日 109年12月16日 確 定 判 決 法院 臺灣嘉義地方法院  臺灣嘉義地方法院 臺灣嘉義地方法院  案號 109年度金訴字第20號  109年度嘉簡字第1352號 109年度嘉簡字第1352號  確定日期 109年11月3日  110年1月22日 110年1月22日 備註  如附表編號一至七所示之罪，經本院以110年度聲字第140號裁定定其應執行刑為有期徒刑8月確定。    

編號  四 五 六 罪名  侵占 侵占 侵占 宣告刑  有期徒刑3月，如易科罰金，以1,000元折算1日 有期徒刑3月，如易科罰金，以1,000元折算1日 有期徒刑3月，如易科罰金，以1,000元折算1日 犯罪日期  109年4月6日 109年4月7日 109年4月9日 偵  查 機關 臺灣嘉義地方檢察署 臺灣嘉義地方檢察署 臺灣嘉義地方檢察署  案號 109年度偵字第7521號 109年度偵字第7521號 109年度偵字第7521號 最 後 事 實 審 法院 臺灣嘉義地方法院 臺灣嘉義地方法院 臺灣嘉義地方法院  案號 109年度嘉簡字第1352號 109年度嘉簡字第1352號 109年度嘉簡字第1352號  判決日期 109年12月16日 109年12月16日 109年12月16日 確 定 判 決 法院 臺灣嘉義地方法院 臺灣嘉義地方法院 臺灣嘉義地方法院  案號 109年度嘉簡字第1352號 109年度嘉簡字第1352號 109年度嘉簡字第1352號  確定日期 110年1月22日 110年1月22日 110年1月22日 備註  如附表編號一至七所示之罪，經本院以110年度聲字第140號裁定定其應執行刑為有期徒刑8月確定。   

編號  七 八 九 罪名  侵占 侵占 侵占 宣告刑  有期徒刑3月，如易科罰金，以1,000元折算1日 有期徒刑3月，如易科罰金，以1,000元折算1日 有期徒刑3月，如易科罰金，以1,000元折算1日 犯罪日期  109年4月10日 109年2月27日 109年3月1日 偵  查 機關 臺灣嘉義地方檢察署 臺灣嘉義地方檢察署 臺灣嘉義地方檢察署  案號 109年度偵字第7521號 109年度偵字第4416號 109年度偵字第4416號 最 後 事 實 審 法院 臺灣嘉義地方法院 臺灣嘉義地方法院 臺灣嘉義地方法院  案號 109年度嘉簡字第1352號 110年度嘉簡字第738號 110年度嘉簡字第738號  判決日期 109年12月16日 110年8月31日 110年8月31日 確 定 判 決 法院 臺灣嘉義地方法院 臺灣嘉義地方法院 臺灣嘉義地方法院  案號 109年度嘉簡字第1352號 110年度嘉簡字第738號 110年度嘉簡字第738號  確定日期 110年1月22日 110年10月4日 110年10月4日 備註  如附表編號一至七所示之罪，經本院以110年度聲字第140號裁定定其應執行刑為有期徒刑8月確定。 如附表編號八至十五所示之罪，經本院以110年度嘉簡字第738號判決定其應執行刑為有期徒刑10月確定。  

編號  十 十一 十二 罪名  侵占 侵占 侵占 宣告刑  有期徒刑3月，如易科罰金，以1,000元折算1日 有期徒刑3月，如易科罰金，以1,000元折算1日 有期徒刑3月，如易科罰金，以1,000元折算1日 犯罪日期  109年3月13日 109年3月14日 109年3月15日 偵  查 機關 臺灣嘉義地方檢察署 臺灣嘉義地方檢察署 臺灣嘉義地方檢察署  案號 109年度偵字第4416號 109年度偵字第4416號 109年度偵字第4416號 最 後 事 實 審 法院 臺灣嘉義地方法院 臺灣嘉義地方法院 臺灣嘉義地方法院  案號 110年度嘉簡字第738號 110年度嘉簡字第738號 110年度嘉簡字第738號  判決日期 110年8月31日 110年8月31日 110年8月31日 確 定 判 決 法院 臺灣嘉義地方法院 臺灣嘉義地方法院 臺灣嘉義地方法院  案號 110年度嘉簡字第738號 110年度嘉簡字第738號 110年度嘉簡字第738號  確定日期 110年10月4日 110年10月4日 110年10月4日 備註  如附表編號八至十五所示之罪，經本院以110年度嘉簡字第738號判決定其應執行刑為有期徒刑10月確定。   

編號  十三 十四 十五 罪名  侵占 侵占 侵占 宣告刑  有期徒刑3月，如易科罰金，以1,000元折算1日 有期徒刑5月，如易科罰金，以1,000元折算1日 有期徒刑2月，如易科罰金，以1,000元折算1日 犯罪日期  109年3月20日 109年3月6日 109年3月23日 偵  查 機關 臺灣嘉義地方檢察署 臺灣嘉義地方檢察署 臺灣嘉義地方檢察署  案號 109年度偵字第4416號 109年度偵字第4416號 109年度偵字第4416號 最 後 事 實 審 法院 臺灣嘉義地方法院 臺灣嘉義地方法院 臺灣嘉義地方法院  案號 110年度嘉簡字第738號 110年度嘉簡字第738號 110年度嘉簡字第738號  判決日期 110年8月31日 110年8月31日 110年8月31日 確 定 判 決 法院 臺灣嘉義地方法院 臺灣嘉義地方法院 臺灣嘉義地方法院  案號 110年度嘉簡字第738號 110年度嘉簡字第738號 110年度嘉簡字第738號  確定日期 110年10月4日 110年10月4日 110年10月4日 備註  如附表編號八至十五所示之罪，經本院以110年度嘉簡字第738號判決定其應執行刑為有期徒刑10月確定。